臺灣臺中地方法院民事判決
111年度沙簡字第517號
原      告  馮文雲  
被      告  劉畇疄  
訴訟代理人  李興國  
上列當事人間請求損害賠償事件，本院於民國111年12月7日言詞
辯論終結，判決如下：
    主      文
被告應給付原告新臺幣貳拾壹萬捌仟陸佰貳拾壹元，及自民國一
百一十一年八月八日起至清償日止，按年息百分之五計算之利息
。
原告其餘之訴駁回。
訴訟費用由被告負擔百分之五十九，餘由原告負擔。
本判決原告勝訴部分得假執行。但被告如以新臺幣貳拾壹萬捌仟
陸佰貳拾壹元為原告預供擔保，得免為假執行。
    事實及理由
一、原告主張：被告於民國109年6月29日19時5分許，騎乘車牌
    號碼000-000號普通重型機車，行經臺中市○○區○○○道0段0號
    ，闖紅燈撞及穿越行人穿越道之原告，致原告受傷倒地，受
    有左側膝部後十字韌帶斷裂、左膝外側半月板破裂等傷害，
    被告就車禍之發生為肇事原因，應負損害賠償責任。原告因
    本件車禍受有下列損害：⑴醫療費用新臺幣（下同）9萬8,10
    8元；⑵醫療護具費用1萬1,200元；⑶高鐵交通費用4,200元；
    ⑷住院期間看護費用1萬3,000元；⑸出院2個月看護費用7萬2,
    000元；⑹復健3個月薪資損失12萬3,504元；⑺門診復健交通
    費1萬元；⑻術後保健3萬7,988元，合計37萬元。爰依侵權行
    為之法律關係提起本件訴訟，請求被告如數賠償等語，並聲
    明：被告應給付原告37萬元，並自起訴狀繕本送達之翌日起
    至清償日止，按年息5%計算之利息。
二、被告則以：被告當時行向為綠燈，行駛到路中間時號誌變為
    紅燈，在行人穿越道撞到原告，原告亦應注意路上車輛，認
    為兩造均有過失，被告應負七成責任，原告負三成責任。對
    於林新醫院收據9萬7,420元、醫療護具1萬1,200元不爭執，
    臺大醫院668元及520元之收據無診斷書證明與本件車禍有關
    ；又醫囑載明需專人照顧1個月應包含住院期間，而親屬與
    專業看護之專業程度不同，同意依強制汽車責任保險給付標
    準第2條第5項每日以1,200元認列，看護部分以4萬0,600元
    為適當；對原告月薪4萬1,168元無意見，惟從原告薪資帳戶
    看不出原告有被扣薪，故原告請求薪資損失無理由；術後保
    健未見實際支出憑證及與本件事故之關連性，交通費及門診
    復健交通費均未據原告舉證，應非可採。另原告已領取強制
    汽車責任保險金6萬6,891元，應依法扣除等語置辯。並聲明
    ：㈠原告之訴駁回。㈡如受不利判決，願供擔保，請准宣告免
    為假執行。
三、得心證之理由：
  ㈠查被告於109年6月29日19時5分許，騎乘車牌號碼000-000號
    普通重型機車，沿臺中市龍井區國際街由北往南方向行駛，
    行經臺中市○○區○○○道0段0號前，在行人穿越道撞及由西往
    東方向步行通過道路之原告，致原告受傷倒地，送醫治療後
    ，受有左側膝部後十字韌帶斷裂、左膝外側半月板破裂等傷
    害之事實，業據原告提出臺中市政府警察局道路交通事故當
    事人登記聯單、澄清綜合醫院中港分院（下稱澄清醫院）診
    斷證明書、急診病歷、出院病歷摘要為證（見本院卷第21頁
    、第51至83頁），並有本院調閱之本件交通事故相關資料在
    卷可憑（見本院卷第93至115頁），堪認屬實。
  ㈡按汽車行駛時，駕駛人應注意車前狀況及兩車並行之間隔，並隨時採取必要之安全措施；汽車行近行人穿越道，遇有行人穿越時，無論有無交通指揮人員指揮或號誌指示，均應暫停讓行人先行通過，道路交通安全規則第94條第3項、第103條第2項分別定有明文。且前開道路交通安全規則所指之汽車，係指在道路上不依軌道或電力架線而以原動機行駛之車輛，包括機車，道路交通安全規則第2條第1項第1款參照。查被告於前揭時、地騎乘上開機車行經行人穿越道時，應注意而未注意車前狀況，且未暫停讓行人先行通過，致撞及由西往東方向通過該行人穿越道之原告，造成原告受有前開傷害，堪認被告騎乘機車未注意車前狀況，且行經行人穿越道時，未暫停讓行人先行，致撞及原告，造成原告受傷，自屬有過失。
　㈢按因故意或過失，不法侵害他人之權利者，負損害賠償責任
    ；汽車、機車或其他非依軌道行駛之動力車輛，在使用中加
    損害於他人者，駕駛人應賠償因此所生之損害；不法侵害他
    人之身體或健康者，對於被害人因此喪失或減少勞動能力或
    增加生活上之需要時，應負損害賠償責任，民法第184條第1
    項前段、第191條之2前段、第193條第1項分別定有明文。被
    告騎乘上開機車行經行人穿越道時，既未依規定暫停讓行人
    先行，而撞及原告，致原告受有前開傷害，業如前述，堪認
    被告前開不法駕車行為，與被告受傷之間，具有相當關係。
    故原告依上開規定，請求被告賠償其因本件車禍所受之損害
    ，即屬有據。茲就原告之各項請求分述如下：
　⒈醫療費用：
　　原告主張其因本件車禍就醫，支出醫療費用計9萬8,108元乙
    節，業據提出國立臺灣大學醫學院附設醫院（下稱臺大醫院
    ）診斷證明書、費用證明單、門診醫療費用收據、澄清醫院
    診斷證明書、門診、急診、住院收據為證（見本院卷第51頁
    、第139至157頁、第215至217頁），前開費用核屬原告因本
    件車禍受傷所需支出之必要費用。被告雖爭執臺大醫院之2
    筆醫療費用，然原告已提出臺大醫院診斷證明書及費用證明
    單，堪認該2筆醫療費用確實為原告就醫所支出，是原告請
    求被告給付醫療費用計9萬8,108元，自屬有據。
　⒉醫療護具費用：
　　原告主張其因本件車禍支出醫療護具費用計1萬1,200元，業
    據提出統一發票3紙為證（見本院卷第159至163頁），且為
    被告所不爭執（見本院卷第197頁），是原告請求被告給付
    此項費用，自屬有據。　
　⒊高鐵交通費用、門診復健交通費：
　  原告以其因本件車禍受傷，於治療期間支出高鐵交通費用4,
    200元，並由家人載送往返澄清醫院門診復健20次，每次500
    元計算，交通費計1萬元，二者合計1萬4,200元，並提出台
    灣高鐵手機票證購票證明6張可佐（見本院卷第165至175頁
    ）。經查：
　⑴觀諸上開購票證明，乘車日期為109年12月15日之車票1張、同年12月18日之車票2張、同年12月22日之車票3張，而原告在臺大醫院之就醫日期為109年12月15日、12月22日、110年2月23日，有臺大醫院費用證明單可參（見本院卷第217頁），則原告於109年12月15日搭乘高鐵至臺北就醫之車票費用700元、109年12月22日搭乘高鐵往返臺北就醫之來回車票費用1,400元，均屬因本件車禍支出之必要費用，故原告請求前開2日搭乘高鐵費用共2,100元，核屬有據。至原告於109年12月18日並無至臺大醫院就診之紀錄，是其請求該日搭乘高鐵北上就診之費用，即屬無據；另109年12月22日重複之高鐵費用700元，亦屬無據。
　⑵原告主張其至澄清醫院門診就醫20次係由家人載送，以每次5
    00元計算，請求被告給付門診復健交通費1萬元等語。查原
    告因本件事故致膝部受傷，行動不便，顯需仰賴他人協助就
    醫，以搭乘計程車或由他人接送方式就醫較為安全，應有其
    必要性。而由親屬接送被害人至醫院接受治療，固係基於親
    情，但親屬接送所付出之勞力及油資，並非不能評價為金錢
    ，仍應衡量及比照計程車資情形，認被害人受有相當於交通
    費之損害。查原告住處至澄清醫院距離約4.5公里，觀諸原
    告提出之澄清醫院收據，就醫日期有111年5月4日、5月17日
    、5月30日住院至6月5日、6月13日、8月24日，共計5次，依
    臺中市計程車費率表計算，原告住處至澄清之單次車資為16
    0元（計算式：3公里×25元／公里＋85元＝160元，不含延滯計
    費），堪認原告因本件車禍之發生，增加生活上需要，受有
    交通費用1,600元之損害（計算式：160元×往返2趟×5次＝1,6
    00元），是原告請求被告賠償交通費用1,600元，應屬有憑
　⑶準此，原告得請求之交通費用為3,700元（計算式：2,100＋1,
    600＝3,700）。　
　⒋看護費用：
　  原告主張其因本件車禍需人看護，請求住院期間支出之看護
    費用1萬3,000元、出院後2個月看護費用7萬2,000元等語。
    查澄清醫院診斷證明書記載：「患者於111年5月31日接受關
    節鏡後十字韌帶重建及半月軟骨修補手術，於111年6月5日
    出院，共住院7日，於111年6月13日門診就診追蹤拆線，復
    健約3個月，專人看護1個月」等語（見本院卷第51頁），故
    原告因本件事故造成之傷害，需專人照顧1個月，逾此期間
    之看護需求，即非有據。被告雖辯稱專人照顧1個月應包含
    住院期間，然此與診斷證明書之記載不符，洵非可採，是原
    告得請求出院後1個月之看護費用，而兩造均不爭執以每日1
    ,200元計算，則原告得請求出院後之看護費用為3萬6,000元
    。又原告住院期間111年5月31日至6月5日係聘請照服員照顧
    ，此段期間之支出為1萬3,000元，有收據1紙在卷可稽（見
    本院卷第49頁）。從而，原告得請求之看護費用為4萬9,000
    元（計算式：13,000＋36,000＝49,000）。
　⒌薪資損失：
　　原告主張因本件車禍3個月無法工作，以月薪4萬1,168元計
    算，請求薪資損失12萬3,504元等語，並提出薪資單、在職
    證明、薪資帳戶明細為證（見本院卷第85、87頁、第203至2
    13頁），被告則以前詞置辯。依澄清醫院診斷證明書記載：
    「復健約3個月，專人看護1個月，宜休養3個月」（見本院
    卷第51頁），則原告因本件傷勢所需休養之期間應為3個月
    ，其請求3個月薪資損失，即屬有憑。又被告對於原告月薪4
    萬1,168元無意見（見本院卷第223頁），是原告請求3個月
    之薪資損失12萬3,504元（計算式：41,168×3＝123,504），
    核屬有據。
　⒍術後保健：
　　原告主張因本件車禍術後保健養護費用為3萬7,988元，然並
    未提出證據證明原告確因車禍所受傷害而額外支出或預計支
    出術後保健費用之事實，則原告此部分請求，自無可採。
　⒎綜上，原告得請求被告賠償之金額為28萬5,512元（醫療費用
    98,108元＋醫療護具費用11,200元＋交通費用3,700元＋看護費
    用49,000元＋薪資損失123,504元＝285,512元）。
　㈣至被告抗辯原告就本件事故亦有未注意路上車輛之過失，應
    負三成過失責任等語。惟被告於警詢中稱：「我騎乘YBR-09
    7號重機車沿國際街北往南行駛，至肇事路口時，我車直行
    臺灣大道5段3巷往南，當時我方號誌是全綠燈，當我通行到
    路口一半時，我方號誌變為紅燈，當我發現有一群行人由路
    口西南角沿行人穿越道西往東步行穿越道路時已不及反應，
    我車撞擊行人而肇事」等語，原告於警詢稱：「我當時由路
    口西南角等候號誌燈，東西向行人號誌變為綠燈時，我就由
    行人穿越道南側西往東步行穿越道路，突然就發生撞擊了，
    我才發現YBR-097重機車撞擊我人而肇事」等語（見本院卷
    第97、99頁），則被告既自承通行到路口一半時，即發現號
    誌變為紅燈，且有一群行人由路口沿行人穿越道步行而出，
    依道路交通安全規則第103條第2項規定，被告騎乘機車行經
    該行人穿越道時，自應暫停讓行人即原告先行，被告未注意
    及此，致撞及原告，故被告方為本件事故之肇事原因，原告
    並無肇事因素，應堪認定。被告復未能提出其他證據，以證
    明原告有何過失致發生本件車禍之情，自無從認定原告與有
    過失，並因此減輕被告之賠償責任。
　㈤按保險人依強制汽車責任保險法規定所為之保險給付，視為
    被保險人損害賠償金額之一部分；被保險人受賠償請求時，
    得扣除之，強制汽車責任保險法第32條定有明文。查原告在
    本件車禍事故發生後，已領得強制汽車責任保險金6萬6,891
    元，有本院電話紀錄表可參，是依前揭規定，於原告請求被
    告賠償損害時，自應扣除原告已領取之前揭強制汽車責任保
    險給付。依此計算，本件原告得請求被告給付之金額為21萬
    8,621元（計算式：285,512－66,891＝218,621）。
  ㈥末按給付無確定期限者，債務人於債權人得請求給付時，經
    其催告而未為給付，自受催告時起，負遲延責任。其經債權
    人起訴而送達訴狀，或依督促程序送達支付命令，或為其他
    相類之行為者，與催告有同一之效力；又遲延之債務，以支
    付金錢為標的者，債權人得請求依法定利率計算之遲延利息
    。但約定利率較高者，仍從其約定利率；應付利息之債務，
    其利率未經約定，亦無法律可據者，週年利率為5%，民法第
    229條第2項、第233條第1項及第203條分別定有明文。查原
    告對被告之侵權行為損害賠償債權，係屬無確定期限之給付
    ，而本件民事起訴狀繕本係於111年7月28日寄存送達被告，
    於同年8月7日生送達效力，有送達證書在卷可參（見本院卷
    第121頁），則原告請求自起訴狀繕本送達之翌日即111年8
    月8日起至清償日止，按年息5%計算之利息，並無不合，應
    予准許。
四、綜上所述，原告依侵權行為之法律關係，請求被告給付21萬
    8,621元，及自111年8月8日起至清償日止，按年息5%計算之
    利息，為有理由，應予准許；逾此範圍之請求，為無理由，
    應予駁回。　　　　
五、本判決原告勝訴部分係就民事訴訟法第427條第2項第11款適
    用簡易訴訟程序所為被告敗訴之判決，依民事訴訟法第389
    條第1項第3款之規定，應依職權宣告假執行。被告陳明願供
    擔保免為假執行，於法核無不合，爰依同法第392條第2項規
    定，酌定相當擔保金額准許之。　
六、本件事證已臻明確，兩造其餘攻擊防禦方法及證據，核與判
    決結果不生影響，爰不一一論列，併此敘明。　　
七、訴訟費用負擔之依據：民事訴訟法第79條。
中　　華　　民　　國　　111 　年　　12　　月　　21　　日
                  沙鹿簡易庭    法  官  廖欣儀
以上為正本係照原本作成。
如不服本判決，應於送達後20日內，向本院提出上訴狀並表明上
訴理由，如於本判決宣示後送達前提起上訴者，應於判決送達後
20日內補提上訴理由書（須附繕本）。如委任律師提起上訴者，
應一併繳納上訴審裁判費。
中　　華　　民　　國　　111 　年　　12　　月　　21　　日
                                書記官  柳寶倫